【裁判字號】    99,交上訴,39
【裁判日期】    990810
【裁判案由】    過失致死
【裁判全文】
臺灣高等法院刑事判決                99年度交上訴字第39號
上  訴  人  臺灣桃園地方法院檢察署檢察官
被      告  甲○○
上列上訴人即檢察官因被告業務過失致死案件，不服臺灣桃園地
方法院98年度交訴字第37號，中華民國98年12月31日第一審判決
（起訴案號：臺灣桃園地方法院檢察署98年度偵續字第83號），
提起上訴，本院判決如下︰
    主  文
上訴駁回。
    理  由
一、公訴意旨略以：被告甲○○係受僱於華馥營造公司擔任司機
    （經查被告實係嘉雲廣汽車貨運行之受僱司機，經派遣至華
    馥營造公司之工地載運砂石），以駕駛營業貨運曳引車載送
    砂石為業，為從事業務之人，於民國96年7 月20日下午，駕
    駛車牌號碼HN－586 號營業貨運曳引車（子車營業半拖車車
    牌號碼3O－LQ號）自桃園縣龜山鄉○○路○ 段1304號前之對
    向工地裝載砂石後，隨即迴轉沿桃園縣龜山鄉○○路由東向
    西行駛，欲前往南崁石益砂石場，其原應注意在雙向四車道
    行駛時，除準備停車或臨時停車外，不得駛出路面邊線，而
    依當時天候晴、日間自然光線、柏油路面乾燥無缺陷、無障
    礙物等情形，又無不能注意之情事，於同日16時許，行經桃
    園縣龜山鄉○○路○ 段1304號前，竟未依車道行駛，駛越路
    面邊線，且佔據路肩之機車道，適有許哲睿騎乘車牌號碼
    JL3 －438 號重型機車亦沿桃園縣龜山鄉○○路由東向西行
    駛而自後方駛來，煞閃不及，遂撞及被告甲○○所駕駛之前
    開營業貨運曳引車後方車輪，許哲睿當場倒地，並受有頭部
    外傷引發顱內出血等傷害，經送醫急救，延至同年月24日11
    時15分許，仍因傷重不治死亡，因認被告甲○○涉犯刑法第
    276 條第2 項之業務過失致死罪嫌云云。
二、按犯罪事實應依證據認定之，無證據不得認定犯罪事實；又
    不能證明被告犯罪者，應諭知無罪之判決，刑事訴訟法第15
    4 條第2 項、第301 條第1 項分別定有明文。次按，事實之
    認定，應憑證據，如未能發現相當證據，或證據不足以證明
    ，自不能以推測或擬制之方法，為裁判基礎。而認定不利於
    被告之事實須依積極證據，苟積極證據不足為不利於被告事
    實之認定時，即應為有利於被告之認定。再者，認定犯罪事
    實所憑之證據，雖不以直接證據為限，間接證據亦包括在內
    ，然而無論直接證據或間接證據，其為訴訟上之證明，須於
    通常一般之人均不致有所懷疑，而得確信其為真實之程度者
    ，始得據為有罪之認定，倘其證明尚未達到此一程度，而有
    合理之懷疑存在，致無從為有罪之確信時，即不得遽為不利
    於被告之認定。又依刑事訴訟法第161 條第1 項之規定，檢
    察官對於起訴之犯罪事實，應負提出證據及說服之實質舉證
    責任。倘其所提出之證據，不足為被告有罪之積極證明，或
    其指出證明之方法，無從說服法院以形成被告有罪之心證，
    基於無罪推定之原則，自應為被告無罪判決之諭知，最高法
    院著有40年度臺上字第86號、30年度上字第816 號、76年度
    臺上字第4986號、92年度臺上字第128 號判例意旨可資參照
    。復按刑法上之過失，其過失行為與結果間，在客觀上有相
    當因果關係始得成立。所謂相當因果關係，係指依經驗法則
    ，綜合行為當時所存在之一切事實，為客觀之事後審查，認
    為在一般情形下，有此環境，有此行為之同一條件，均可發
    生同一之結果者，則該條件即為發生結果之相當條件，行為
    與結果即有相當之因果關係。反之若在一般情形下，有此同
    一條件存在，而依客觀之審查，認為不必皆發生此結果者，
    則該條件與結果並不相當，不過為偶然之事實而已，其行為
    與結果間即無相當因果關係，亦有最高法院76年度臺上字第
    192 號判例可資參酌。
三、本件公訴人認被告甲○○涉犯刑法第276 條第2 項之業務過
    失致死罪云云，無非係以證人徐憲宏、楊建忠、高志豪、邱
    進良、張緯中於偵查中之證詞及道路交通事故現場圖、相驗
    屍體證明書等為其主要論據。
四、證據能力部分：
（一）按未經被告詰問之被告以外之人於偵查中向檢察官所為之
      陳述，依刑事訴訟法第159 條之1 第2 項之規定，原則上
      屬於法律規定為有證據能力之傳聞證據，於例外顯有不可
      信之情況，始否定其證據能力。是得為證據之被告以外之
      人於偵查中所為之陳述，因其陳述未經被告詰問，應認屬
      於未經合法調查之證據，並非無證據能力，而禁止證據之
      使用。惟是否行使詰問權，屬被告之自由，倘被告於審判
      中捨棄詰問權，或證人客觀上有不能受詰問之情形，自無
      不當剝奪被告詰問權行使之可言（參見最高法院98年度台
      上字第1032號判決意旨參照）。查證人徐憲宏於檢察官偵
      訊時之證述，並無顯有不可信之情況，依刑事訴訟法第15
      9 條之1 第2 項之規定自有證據能力；又證人徐憲宏於原
      審審理中業已到庭結證並接受檢察官之詰問，而被告於原
      審審理中復已捨棄對證人徐憲宏之詰問權，則檢察官、被
      告之對質詰問權均已獲保障，而本院於審判期日依法定程
      序提示上開證人徐憲宏於檢察官偵訊時之證述並告以要旨
      ，而為合法調查後，自得將之採為證據。
（二）至本判決以下所引用其餘被告以外之人於審判外作成之供
      述證據，公訴人、被告於本院準備程序、審判期日對其等
      證據能力均不予爭執，亦未於言詞辯論終結前聲明異議，
      本院審酌上開證據資料製作時之情況，尚無違法不當及證
      明力明顯過低之瑕疵，亦認為以之作為證據應屬適當，而
      其餘所依憑判斷之非供述證據，本院亦查無有何違反法定
      程序取得之情形，且各該證據均經本院於審判期日依法進
      行證據之調查、辯論，被告於訴訟上之防禦權，已受保障
      ，故該等證據資料均有證據能力。
五、經本院訊據被告甲○○堅決否認有何業務過失致死之犯行，
    辯稱：當時伊所駕駛之營業貨運曳引車裝完貨之後，迴轉到
    對向車道，因為車體龐大，迴轉的角度比較大，所以經由徐
    憲宏的指揮，先轉到對向最外側跨越邊線處，此時幹線已經
    變成綠燈，後方來車相當多，伊即跨越邊線慢慢向前行駛，
    要讓後方的車輛自伊左側先行通過後，伊再切入外側車道行
    駛，突然聽到碰一聲，伊就馬上踩煞車下車查看，發現許哲
    睿所騎乘之重型機車撞上伊所駕駛之營業貨運曳引車左後方
    ，當時其他的車輛都已經安全通過；伊如果迴轉後未將車子
    向最外側跨越邊線處靠而完全佔據外側車道行駛，後方的來
    車勢必被迫往內側車道擠，反而更增加肇事的危險，伊打算
    等後方來車完全駛離後，再慢慢切入外側車道，伊並沒有任
    何過失，完全是被害人許哲睿自己騎太快，自己撞上伊車左
    後方等語。
六、經查：
（一）被告甲○○實係嘉雲廣汽車貨運行之受僱司機，經派遣至
      華馥營造公司之工地載運砂石一節，業據被告於本院審理
      期日供述在卷（本院卷第34頁反面），並有本案肇事車輛
      之汽車行照影本在卷可稽（相驗卷第71頁）。綜上，公訴
      意旨指稱被告係受僱於華馥營造公司擔任司機云云，應有
      誤會，合先敘明。
（二）本件被害人許哲睿於96年7 月20日16時許，騎乘車牌號碼
      JL3 －438 號重型機車沿桃園縣龜山鄉○○路由東向西行
      駛，在桃園縣龜山鄉○○路○ 段1304號前，撞及被告甲○
      ○所駕駛之前開營業貨運曳引車左後方車輪，許哲睿當場
      倒地，並受有頭部外傷引發顱內出血等傷害，經送醫急救
      ，延至96年7 月24日11時15分許，仍因傷重不治死亡，此
      部分為被告甲○○所不否認，並有長庚紀念醫院診斷證明
      書、道路交通事故現場圖、道路交通事故調查報告表(一)、
      (二)、勘（相）驗筆錄、臺灣桃園地方法院檢察署相驗屍體
      證明書、臺灣桃園地方法院檢察署檢驗報告書各1 份及現
      場照片附卷可佐（見96年度相字第1181號卷第5 頁、第18
      頁至第27頁、第32頁至第38頁、第50頁至第59頁），此部
      分之事實，應堪認定。
（三）公訴人雖認依道路交通安全規則第98條第1 項第5 款之規
      定，汽車在同向二車道以上之道路行駛時，除準備停車或
      臨時停車外，不得駛出路面邊線或跨越兩條車道行駛，被
      告甲○○係因違反上開規定，始造成本件之事故。惟查：
  １、依證人徐憲宏於檢察官訊問及原審審理時證述：96年7 月
      20日伊有在桃園縣龜山鄉○○路○ 段，伊本來在案發地點
      的對面開山貓，幫被告甲○○所駕駛之營業貨運曳引車裝
      載砂石，裝完之後，該路口平常時段都是閃黃燈，如果行
      人或是車輛要通過，可以按燈號下方之按鈕，按下之後幹
      線就可以變成紅燈、支線就會變成綠燈，紅燈只會持續25
      秒，伊就操作按鈕，指揮被告甲○○所駕駛之營業貨運曳
      引車迴轉到南下車道（該路口並無禁止迴轉的標誌），並
      跟在被告甲○○所駕駛之營業貨運曳引車後方走到對向車
      道，被告甲○○所駕駛之營業貨運曳引車迴轉至南下車道
      ，並且已經靠邊到南下車道最外側跨越邊線時，伊接著指
      揮被告甲○○靠路邊慢慢開，這時幹線車道交通號誌才變
      成綠燈，伊就指揮後面的車輛先通過，伊當時是站在路邊
      邊線的外面，手裡有拿著1 面紅色旗子，長度約40公分，
      寬度約35公分，在伊引導被告甲○○所駕駛之營業貨運曳
      引車靠路邊行進時，被告甲○○所駕駛之營業貨運曳引車
      左方已有車輛經過伊的引導而往前行進，因伊讓後方之車
      輛先行通過，被告甲○○所駕駛之營業貨運曳引車並沒有
      阻礙交通之情形，本來伊要等後方沒車的時候才要指揮被
      告甲○○所駕駛之營業貨運曳引車切進去車道，就看到被
      害人所騎乘之重型機車撞到被告甲○○駕駛營業貨運曳引
      車之左後輪，被害人的重型機車在撞上被告甲○○所駕駛
      之營業貨運曳引車之前，並無煞車等語（98年度偵續字第
      83號卷第30頁、第31頁；98年度交訴字第37號卷第29頁至
      第32頁），與被告甲○○上開供述之情節互核相符，足見
      本件被告甲○○駕駛車牌號碼HN－586號營業貨運曳引車
      （子車營業半拖車車牌號碼3O－LQ號）自桃園縣龜山鄉○
      ○路○段1304號前之對向工地裝載砂石後，隨即迴轉至對
      向最外側跨越邊線處，於斯時證人徐憲宏正在被告甲○○
      所駕駛之營業貨運曳引車後方指揮，證人徐憲宏為讓後方
      之車輛先行通過，遂指揮被告甲○○所駕駛之營業貨運曳
      引車靠路邊跨越邊線沿桃園縣龜山鄉○○路由東向西緩慢
      行駛，並指揮後方來車從被告甲○○所駕駛之營業貨運曳
      引車左方先行通過；而依被告甲○○所駕駛之營業貨運曳
      引車左後車尾處地面上落土之跡證位置，研判落土係被害
      人許哲睿之重型機車撞擊被告甲○○所駕駛之營業貨運曳
      引車而由該車上所掉落，故碰撞後兩車應無再次移動之情
      形，亦據臺灣省桃園縣區車輛行車事故鑑定委員會鑑定明
      確，有該會97年10月30日桃縣行字第0975203206號函附卷
      足憑（他字第3941號卷第34頁）；再者，依卷附道路交通
      事故現場圖所示，兩車碰撞當時，被告甲○○所駕駛之營
      業貨運曳引車並未完全佔據外側車道，其車身左方之外側
      車道仍留有約2.8公尺之寬度，足供被害人許哲睿之重型
      機車甚至其他自用小客車通行，可見被害人許哲睿騎乘重
      型機車行經被告甲○○所駕駛之營業貨運曳引車左後方時
      ，已有足夠之空間自該曳引車左側通過，然被害人許哲睿
      所騎乘之重型機車猶追撞該曳引車左後方，以被告甲○○
      當時之駕駛狀況，其既於得以迴轉之路口，依證人徐憲宏
      之指揮將該曳引車迴轉至對向最外側跨越邊線處，並於
      本件事故發生前已將車身完全回正拉直向前緩慢行駛，而
      讓出車身左側外側車道約2.8 公尺之空間供其他車輛先行
      通過，自已盡其避免事故發生之注意義務，其對於被害人
      許哲睿騎乘重型機車自其左後方追撞，已無從據以採取其
      他必要之安全措施，更難期待被告甲○○對於此突發之事
      故有預為防範之可能，自難認被告甲○○有何過失可言。
  ２、檢察官雖認被告甲○○駕駛上開營業貨運曳引車因駛出路
      邊邊線行駛而導致本件事故之發生，查被告駕駛上開營業
      貨運曳引車固有駛出路邊邊線行駛之行為，業如前述，然
      此係被告為避免迴轉後車身佔據外側車道致妨礙後方來車
      通行所採取之措施，縱被告迴轉後未駛出邊線行駛，以被
      害人許哲睿當時騎乘重型機車之狀況而言，勢必仍將撞擊
      被告所駕駛上開曳引車之後方，且被告迴轉後未駛出邊線
      行駛，反而因外側車道完全被佔據，更容易導致交通事故
      之發生；況被告駕駛上開營業貨運曳引車於迴轉後駛出路
      邊邊線行駛，其左方外側車道上已有車輛通過，此業據被
      告與證人徐憲宏供陳明確（98年度交訴字第37號卷第31頁
      反面至第32頁），而證人楊建忠於檢察官偵訊時亦證稱：
      案發當時伊在被告甲○○所駕駛之車輛前頭指揮交通，車
      流量蠻多的，被告甲○○所駕駛之車輛轉過來之後，就先
      靠路邊行駛以便讓後方南下的車輛先通過，伊是聽到碰撞
      聲音之後才發現機車撞到營業貨運曳引車的左後方，在伊
      聽到碰撞聲之前，還有自用小客車及機車經過營業貨運曳
      引車的旁邊等語（96年度他字第3941號卷第16頁、第17頁
      ），益徵被告駕駛上開營業貨運曳引車於迴轉後駛出路邊
      邊線行駛之行為，與本件事故之發生毫無因果關係可言，
      被害人許哲睿撞擊被告所駕駛之曳引車左後方而導致死亡
      ，不過為偶然之事實，揆諸前揭說明，自難遽令被告甲○
      ○對許哲睿之死亡承擔任何罪責。
（四）至證人高志豪於檢察官偵訊時證述：案發當時伊在車禍地
      點的對面施工，伊是看到有人在圍觀才知道有車禍，伊看
      到時人已經倒在路邊，機車卡在營業貨運曳引車後輪等語
      （96年度他字第3941號卷第25頁），證人高志豪既未實際
      目睹案發之經過，則其於檢察官偵訊時所為之證述，自無
      從據為有利或不利於被告甲○○之認定。
七、檢察官不服原審判決，提起上訴意旨雖以：被告於案發當時
    確有佔用該路段外側車道之情事，而自現場照片觀之，本案
    肇事地點係在雙向四車道之道路，同向二車道之內線車道則
    標有禁行機車之標語，可見機車駕駛人騎乘機車行經上開路
    段，僅能行駛於為被告所佔用之外側車道，其行車空間自受
    有妨礙，被告任意將其駕駛之曳引車停放肇事地點，既有違
    修正前道路交通安全規則第98條第1 項第5 款，並影響外側
    車道之行車，則被告之行為自有過失，且查證人徐憲宏於原
    審審理時係證稱伊當時站在邊線外，只有在被害人經過伊面
    前才看到被害人，自其陳述未及注意被害人機車之動向等情
    觀之，可見其未為確實導引，其所稱有其他車輛通過肇事路
    段云云，即屬臆測之詞，原審逕以上情遽認被告並無過失，
    即難謂可採。又證人楊建忠於檢察官偵訊時證稱：案發當時
    伊在被告甲○○所駕駛之車輛前頭指揮交通，車流量蠻多的
    等語，足見肇事當時系爭路段係處於車輛往來頻繁之情形，
    益證被告任意停放曳引車於上開路段，確有阻礙該路段行車
    之往來，倘被告未將曳引車停放於肇事地點，被害人亦不至
    於無法通過該路段而與被告之曳引車發生碰撞，此本即得為
    被告所事先預見並加以防範，詎被告竟任意於肇事地點停放
    曳引車阻礙後方車輛通行，顯有過失，而在一般情形下，於
    本案案發時屬車潮頻繁之時段，有大型車輛佔用部分外側車
    道及跨越道路邊線之情形下之同一條件，通常即有可能發生
    同向後方行車往來之同一傷亡結果，是被告之行為與被害人
    死亡之結果應有相當因果關係，原審疏未審究上情，遽認被
    告對本件事故無任何過失，其認事用法自有違誤云云。惟查
    ，本件被告駕駛上開營業貨運曳引車於迴轉後，並非將車輛
    跨越邊線停放於路邊，而係將車身拉直回正後跨越路邊邊線
    繼續緩慢向前行駛，直至本件事故發生後始停車，此迭據被
    告、證人楊建忠、徐憲宏於偵、審中供陳明確（他字第3941
    號卷第16頁；相字第1181號卷第89頁；交訴字第37號卷第29
    頁、30頁反面），並為檢察官於原審蒞庭詰問證人徐憲宏時
    所是認，是檢察官上開上訴意旨指稱被告任意將其駕駛之曳
    引車停放肇事地點云云，已與實情不符。又兩車碰撞當時，
    被告甲○○所駕駛之營業貨運曳引車並未完全佔據外側車道
    （僅佔據外側車道0. 7公尺），其車身左方之外側車道仍留
    有約2.8 公尺之寬度，足供被害人許哲睿之重型機車甚至其
    他自用小客車通行，可見被害人許哲睿騎乘重型機車行經被
    告甲○○所駕駛之營業貨運曳引車左後方時，已有足夠之空
    間自該曳引車左側通過等情，有道路交通事故現場圖在卷足
    憑（相字第1181號卷第18頁），檢察官猶指稱被告於案發當
    時佔用該路段外側車道，同向二車道之內線車道標有禁行機
    車之標語，機車駕駛人騎乘機車行經上開路段，僅能行駛於
    為被告所佔用之外側車道，其行車空間自受有妨礙云云，自
    嫌無據。再者，被告駕駛上開營業貨運曳引車於迴轉後駛出
    路邊邊線行駛，其左方外側車道上已有車輛通過乙節，復迭
    據被告、證人楊建忠、徐憲宏供陳明確，業如前述，而證人
    徐憲宏固於原審審理中證稱：伊當時站在邊線外，只有在被
    害人經過伊面前才看到被害人等語，然其他車輛於通過被告
    所駕駛上開營業貨運曳引車左側時，既亦有經過證人徐憲宏
    面前，即難以證人徐憲宏未確實導引被告駕駛上開車輛而謂
    其未目睹上情，檢察官徒以證人徐憲宏所處位置及其未確實
    導引等情，尚不足以彈劾證人徐憲宏所為證言之憑信性。又
    證人楊建忠固於檢察官偵訊時證稱：案發當時伊在被告甲○
    ○所駕駛之車輛前頭指揮交通，車流量蠻多的等語，然此係
    指案發當時通過該路段之車流量本即甚大，並非係指被告任
    意停放曳引車於上開路段，阻礙該路段行車之往來而造成車
    流量變大，遑論被告根本無將該曳引車任意停放之情，是檢
    察官徒以證人楊建忠上開證述，亦不足以認定被告確有阻礙
    該路段行車往來之情；至檢察官另稱：倘被告未將曳引車停
    放於肇事地點，被害人亦不至於無法通過該路段而與被告之
    曳引車發生碰撞，此本即得為被告所事先預見並加以防範，
    詎被告竟任意於肇事地點停放曳引車阻礙後方車輛通行，顯
    有過失，而在一般情形下，於本案案發時屬車潮頻繁之時段
    ，有大型車輛佔用部分外側車道及跨越道路邊線之情形下之
    同一條件，通常即有可能發生同向後方行車往來之同一傷亡
    結果，是被告之行為與被害人死亡之結果應有相當因果關係
    云云，然本院認依卷附道路交通事故現場圖所示，兩車碰撞
    當時，被告甲○○所駕駛之營業貨運曳引車並未完全佔據外
    側車道，其車身左方之外側車道仍留有約2.8 公尺之寬度，
    足供被害人許哲睿之重型機車甚至其他自用小客車通行，而
    事實上亦有其他車輛已通過該處，足見被告之行為依一般客
    觀之觀察，通常並不致導致同一傷亡之結果，被告之行為與
    被害人之死亡自無相當因果關係。是檢察官上開上訴意旨所
    指各情，均難憑採。
八、綜上所述，檢察官所舉之證據尚不足以證明被害人許哲睿之
    死亡係被告甲○○之過失行為所造成，本件尚不足以認定被
    告甲○○有業務過失致死之犯行。此外，復查無其他積極證
    據足認被告甲○○確有公訴人所指之犯行，揆諸前揭規定及
    判例意旨，不能證明被告甲○○犯罪，依法自應為其無罪之
    諭知。
九、關於本件肇事原因究係因被害人許哲睿騎乘重型機車未注意
    車前狀況及保持安全距離，致煞車不及而撞及被告所駕駛之
    上開曳引車所致，抑或被害人許哲睿騎乘之重型機車另遭其
    他不詳車輛碰撞，因失控而撞及被告所駕駛之車輛所致，卷
    附桃園縣政府警察局龜山分局所為之現場勘查報告固認定不
    能排除後者之情形（相字第1181號卷第48至49頁），惟證人
    即參與本件勘查之龜山分局偵查隊小隊長張緯中於檢察官偵
    訊時則證稱：被害人機車後方並無撞擊的痕跡，故應可排除
    其後方另遭不詳車輛追撞之情形（偵續字第83號卷第20頁正
    、反面），而臺灣省桃園縣區車輛行車事故鑑定委員會則以
    ：若機車車頭直接追撞被告所駕駛之曳引車車尾，並碰撞後
    卡於該曳引車左後車尾處，機車車尾燈不應會有遭受由後向
    前之外力而破損之情形，究本件機車有無另遭不詳車輛碰撞
    ，因卷內資料不足，無法據以鑑定等語（他字第3941號卷第
    34頁），以致本件之肇事原因究屬上開何者，尚有未明。惟
    不論究係上開何種原因，均與被告駕駛上開曳引車於迴轉後
    駛出路邊邊線行駛之行為無涉，本院認並無再予調查之必要
    。原審就上開疑點雖未經詳查，即遽認本件肇事原因係被害
    人許哲睿騎乘重型機車，因未注意車前狀況且未能與前車即
    被告甲○○所駕駛之營業貨運曳引車保持適當之安全距離，
    而追撞被告甲○○所駕駛之營業貨運曳引車所致；然因此部
    分與被告駕駛上開曳引車於迴轉後駛出路邊邊線行駛之行為
    無涉，原判決既認定被告上開行為並無過失，且與被害人死
    亡之結果並無相當因果關係，而為被告無罪之諭知，縱認全
    係被害人自身之過失而導致其死亡之結果，與判決之本旨、
    結論亦不生任何影響，本院認仍應予維持。從而，本件檢察
    官上訴意旨，僅執前揭情詞，指摘原判決不當，並無理由，
    自應予駁回。
十、據上論斷，應依刑事訴訟法第368 條，判決如主文。
本案經檢察官孫冀薇到庭執行職務。
中    華    民    國    99    年    8     月    10    日
                  刑事第九庭審判長法  官  陳貽男
                                  法  官  楊炳禎
                                  法  官  周盈文
以上正本證明與原本無異。
檢察官如不服本判決，應於收受送達後10日內向本院提出上訴書
狀，其未敘述上訴之理由者並得於提起上訴後10日內向本院補提
理由書（均須按他造當事人之人數附繕本）「切勿逕送上級法院
」。
其餘不得上訴。
                                  書記官  張郁琳
中    華    民    國    99    年    8     月    10    日

司法院資訊處製作；財團法人民間司法改革基金會備份。
